臺灣高等法院高雄分院民事裁定　　　　　　96年度抗字第17號
抗　告　人　甲○○
　　　　　　丙○○
　　　　　　　　　　之1
相　對　人　乙○○
上列當事人間拍賣抵押物事件，對於民國95年11月30日臺灣高雄
地方法院95年度執字第55668 號所為裁定，提起抗告，本院裁定
如下：
    主  文
原裁定廢棄。
    理  由
一、抗告意旨略以：債務人即相對人目前已不知去向，伊已依民
    法第97條之規定，聲請原審法院以96年度鳳簡聲字第1 號裁
    定准將伊對相對人所發存證信函所示伊受讓債權之通知為公
    示送達，是伊受讓債權已依法通知債務人，爰求予廢棄原裁
    定云云。
二、按執行名義為確定終局判決者，除當事人外，對於訴訟繫屬
    後為當事人之繼受人及為當事人或其繼受人占有請求之標的
    物者，亦有效力，此於法院許可拍賣抵押物之裁定，亦準用
    之，強制執行法第4 條之2 第1 項第1 款、第2 項及第4 條
    第1 項第5 款定有明文。本件抗告人主張原抵押權人即債權
    人葉水木於取得原審法院90年度拍字第1991號拍賣抵押物裁
    定後，於民國94年12月15日將對於相對人之債權新台幣（下
    同）321 萬元，其中3/5 贈與抗告人甲○○；嗣葉水木、甲
    ○○於94年12月30日分別將其債權各1/5 贈與抗告人丙○○
    ；嗣葉水木與甲○○又於95年1 月26日再分別贈與其債權各
    1/5 予丙○○，丙○○因而取得上開債權之4/5 ，且抗告人
    對相對人所發通知受讓債權之存證信函因相對人遷移不明而
    遭退件，抗告人已聲請原審法院於96年1 月8 日以96年度鳳
    簡聲字第1 號裁定准將該存證信函所示受讓債權之通知為公
    示送達，並於96年1 月11日登載於新聞紙，亦辦妥丙○○受
    讓抵押權4/5 之變更登記等情，業據提出上開民事裁定、台
    灣新生報刊登廣告證明單及土地登記謄本為證。是依抗告人
    所提出之證明文件形式上審查，足認抗告人係葉水木取得拍
    賣抵押物裁定後之繼受人，已以公示送達通知相對人，該拍
    賣抵押物之裁定，對抗告人即有效力。原審未及審酌抗告人
    已聲請法院准其以公示送達為其受讓債權之通知，而裁定駁
    回抗告人拍賣抵押權之聲請，尚有未合，抗告意旨求予廢棄
    ，為有理由，自應由本院將原裁定予以廢棄，由原審另為適
    法之處理。
三、據上論結，本件抗告為有理由，依強制執行法第30條之1 、
    民事訴訟法第492 條，裁定如主文。
中　　華　　民　　國　　96　　年　　2 　　月　　5 　　日
                            民事第四庭
                                審判長法官       蔡文貴
                                法      官       黃科瑜
                                法      官       徐文祥
以上正本證明與原本無異。
如不服本裁定應於送達後10日內向本院提出再抗告狀 (並按他造
當事人之人數附繕本)， 並繳納再抗告費新臺幣1,000 元。再為
抗告應以適用法規顯有錯誤為理由，並經本院之許可，該許可以
原裁定所涉及之法律見解具有原則上之重要性者為限，並委任律
師為代理人。
中　　華　　民　　國　　96　　年　　2 　　月　　5 　　日
                                 書  記  官      陳金卿
抗告人之配偶、三親等內之血親、二親等內之姻親，或抗告人為
法人、中央或地方機關時，其所屬專任人員具有律師資格並經法
院認適當者，亦得為第三審代理人。抗告人或其法定代理人具有
律師資格者及前項情形，應於提起抗告或委任時釋明之。
